【裁判字號】    96,簡上,219
【裁判日期】    970324
【裁判案由】    傷害等
【裁判全文】
臺灣雲林地方法院刑事判決             96年度簡上字第219號
上  訴  人
即  被  告  丙○○
上列上訴人因傷害等案件，不服本院虎尾簡易庭於中華民國96年
10月9 日所為96年度虎簡字第448 號第一審判決（聲請簡易判決
處刑案號：臺灣雲林地方法院檢察署96年度偵字第3354號），提
起上訴，本院管轄之第二審合議庭判決如下：
    主    文
原判決關於恐嚇部分及執行刑部分均撤銷。
丙○○以加害身體之事，恐嚇他人致生危害於安全，處拘役貳拾
日，如易科罰金，以新臺幣壹仟元折算壹日。
其餘上訴駁回。
丙○○上開撤銷改判部分所處拘役貳拾日，與上訴駁回部分所處
拘役伍拾玖日，應執行拘役柒拾日，如易科罰金，以新臺幣壹仟
元折算壹日。
    事    實
一、丙○○與丁○○係同事，於民國96年5 月25日晚間7 時40分
    許，在雲林縣崙背鄉崙前村崗背1 之50號木船餐廳參加公司
    所舉辦之員工聚餐時，丙○○因不滿丁○○駕駛公司車輛前
    往參加餐敘，竟基於傷害之犯意，徒手毆打丁○○，致丁○○受有胸部挫傷、右手第四指骨骨折、左膝裂傷之傷害。嗣
    丙○○於離開該餐廳之際，又另行基於以加害身體之事之恐
    嚇犯意，向丁○○恫稱：「你明天最好不要讓我在公司遇見
    你，不然試試看，公司有你就沒有我」等語，使丁○○心生
    畏懼，致生危害於丁○○之安全。
二、案經丁○○訴由雲林縣警察局西螺分局報告臺灣雲林地方法
    院檢察署檢察官偵查後聲請簡易判決處刑。
    理    由
一、按被告以外之人於審判外之言詞或書面陳述，除法律有規定
    者外，不得作為證據，刑事訴訟法第159 條第1 項固有明文
    。惟被告以外之人於審判外之陳述，雖不符刑事訴訟法第
    159 條之1 至第159 條之4 所規定得為證據之情形，而經當
    事人於審判程序同意作為證據，法院審酌該言詞陳述或書面
    陳述作成時之情況，認為適當者，亦得為證據。刑事訴訟法
    第159 條之5 第1 項定有明文。本案被告丙○○對於檢察官
    所提告訴人丁○○、證人乙○○、甲○○、戊○○之警詢筆
    錄，及告訴人丁○○、證人甲○○之檢察官訊問筆錄，以及
    告訴人丁○○受傷後就醫之診斷證明書等被告以外之人於審
    判外之言詞或書面陳述，均同意作為證據；且本院審酌上開
    言詞或書面陳述作成時之情況，並無不適當之情形，故均得
    作為證據。
二、訊據被告丙○○坦承有上揭傷害事實，惟矢口否認有何恐嚇
    犯行，並以：係因丁○○辱罵伊為「垃圾，沒有用的人」等
    語，伊才出手毆打丁○○，且丁○○亦有打伊；另伊於互毆
    後離去時，雖有對丁○○說不想在公司再看到他等語，但因
    伊為公司主管，被丁○○當著員工的面辱罵，如果再當主管
    也沒意思，所以才如此說，並無恐嚇丁○○的意思等語置辯
    。經查：
  (一)被告上揭傷害丁○○之事實，業據被告坦承不諱，並有告訴
    人丁○○、證人乙○○、甲○○、戊○○之警詢指述，及告
    訴丁○○、證人甲○○於檢察官訊問時之供述可證；且被告
    毆打丁○○後，丁○○受有胸部挫傷、右手第四指骨骨折、
    左膝裂傷等傷害，亦有慈愛綜合醫院之診斷證明書1 紙在卷
    可稽。被告自白核與事實相符，應可採信。是被告辯稱係因
    遭告訴人丁○○之辱罵而與之互毆一節，仍無礙被告傷害罪
    責之成立。
  (二)告訴人丁○○雖指訴被告於上揭時、地，有對其恐嚇：「如
    果明天再到公司上班就要讓你死」一情，惟按告訴人之告訴
    ，係以使被告受刑事訴追為目的，難免故予誇大，是其指訴
    是否與事實相符，仍應調查其他證據以資審認。最高法院有
    52年台上字第1300號判例、93年度台上字第6077號判決可循
    。查關於被告在毆打告訴人之後，於離去上揭餐廳之際，對
    告訴人恫嚇之內容，當時在場之證人乙○○、甲○○、戊○○於警詢均一致供稱為：「明天不要在公司見到你，不然大
    家試試看，公司有你就沒有我。」等語【見警卷第7 、10、
    13頁】，且證人戊○○於本院經詰問時，亦同此證述【見本
    院卷97年3 月10日審判筆錄第9 、10頁】，並無告訴人所指
    訴之「要讓你死」之情節。至於證人甲○○於偵查中，雖對
    於檢察官訊問：「丁○○在木船餐廳外面休息時，你有無聽
    到丙○○跟丁○○說明天再到公司上班要讓你死的話？」一
    節，答稱：「有」【見偵查卷第13頁】，惟審酌證人甲○○
    此一供述，係順著檢察官所提示之內容而回答，並非自行主
    動始末陳述；且證人甲○○先前於警詢時，並未如此供述；
    復與當時在場之證人乙○○於警詢，及戊○○於警詢暨本院
    詰問時所供述之情節委不相同；是證人甲○○於檢察官訊問
    時之上揭供述，尚難遽以採信。按此，被告對告訴人之恫嚇
    內容，應以證人乙○○、甲○○、戊○○所一致供述之「明
    天不要在公司見到你，不然大家試試看，公司有你就沒有我
    。」一情為可信，而非如告訴人所指訴之「要讓你死」。被
    告雖無以加害生命之事恫嚇告訴人，但其上揭恫嚇行為，係
    在毆打被告之後隨即為之，是被告在主觀上，顯存有「告訴
    人明日如再前往公司上班，將再毆打告訴人」之意思。故此
    ，被告所為，洵屬以加害身體之事，恐嚇告訴人致生危害於
    安全無訛。從而，被告辯稱無恐嚇告訴人之行為一節，不足
    採信。
  (三)綜上所述，本案事證明確，被告犯行均堪以認定。
三、核被告丙○○所為，係犯刑法第277 條第1 項之傷害罪，及
    刑法第305 條以加害身體之事恐嚇他人致生危害於安全罪。
    被告所犯上開2 罪間，犯意各別、行為互殊，應予分論併罰
    。
四、原審以被告罪證明確，因予論罪科刑，固非無見。惟就恐嚇
    部分，如上所述，被告僅係以加害身體，而無以加害生命之
    事恐嚇告訴人，被告否認恐嚇犯行固無可採，但原審就此部
    分所為認定，仍有未洽。至於被告所犯傷害罪部分，原審審
    酌被告之犯罪情節、告訴人所受傷害及迄未與告訴人達成和
    解等一切情狀，依刑法第277 條第1 項、第41條第1 項前段
    、刑法施行法第1 條之1 等規定，對被告科處拘役59日，如
    易科罰金，以新臺幣（下同）1,000 元折算1 日，其認事用
    法俱無不合，量刑亦屬妥適。上訴意旨指摘原審此部分量刑
    過重一節，為無理由，應予駁回。惟原判決既有上述可議之
    處，故仍應由本院就恐嚇部分，連同定執行刑部分予以撤銷
    改判。
五、審酌被告前於80年間，曾因賭博案件，經台灣台北地方法院
    以80年度易字第1859號判決判處罰金5,000 元確定（不構成
    累犯），素行不良，有台灣高等法院被告前案紀錄表1 份在
    卷可稽；於傷害告訴人後，不知檢點，竟以加害身體之事恐
    嚇告訴人，所行所為殊無可取；且於犯後否認犯行，以及迄
    未賠償告訴人所受損害，犯後態度不佳等犯罪之動機、目的
    、手段、被告之品行、所生危害及犯後態度等一切情狀，爰
    就撤銷改判之恐嚇部分，量處如主文第二項所示之刑，並與
    維持之傷害部分，合併定如主文第四項所示之應執行刑及諭
    知如易科罰金之折算標準。
據上論斷，應依刑事訴訟法第455 條之1 第1 項、第3 項、第
368 條、第369 條第1 項前段、第364 條、第299 條第1 項前段
，刑法第305 條、第41條第1 項前段、第51條第6 款，刑法施行
法第1 條之1 ，判決如主文。
本案經檢察官蕭如娟到庭執行職務。
中    華    民    國    97    年    3    月     24    日
            刑事第三庭    審判長法  官  林輝煌
                                法  官  李貞瑩
                                法  官  陳銘壎
以上正本證明與原本無異。
本件不得上訴。
                                書記官  鍾宜津
中    華    民    國    97    年    3    月     24    日
附錄本案論罪科刑法條全文：
中華民國刑法第305條
以加害生命、身體、自由、名譽、財產之事，恐嚇他人致生危害
於安全者，處2 年以下有期徒刑、拘役或3 百元以下罰金。


司法院資訊處製作；財團法人民間司法改革基金會備份。
